

PERFIL PERSONAL

Soy un desarrollador Full Stack, mi objetivo es crear soluciones tecnológicas completas y ofrecer una experiencia digital excepcional a los usuarios. Tengo experiencia tanto en el desarrollo frontend como en el backend, lo que me permite tener una visión integral del proceso de desarrollo de aplicaciones web. Estoy comprometido con mantenerme actualizado en las últimas tendencias y tecnologías, y disfruto trabajando en equipo para lograr resultados sobresalientes.

CONTACTO

- Lima Perú
- ☑ ricardosv46@gmail.com
- (+51) 937815062
- in www.linkedin.com/in/ricardosv46
- ricardosv.netlify.app
- github.com/ricardosv46

EDUCACIÓN

Computación e informática en el instituto Computron 2017 - 2020

Eduación complementaria:

Udemy - Platzi

Ingles - Icpna Febrero 2023 - Actual

HABILIDADES

- Responsable
- Trabajo en equipo
- Autodidacta
- Autonomía
- Comunicación
- Resolutivo

TECNOLOGIAS

- HTML
- CSS
- Sass
- Javascript
- Typescript
- React js
- Next is
- Redux
- GraphQl

- Api Rest
- · Git y Github
- Tailwindcss
- React Native
- Node is
- Express
- TypeOrm
- MongoDb
- Mysql

EXPERIENCIA LABORAL

Grupo La República Publicaciones Front-End Developer

OCTUBRE 2022 - ACTUAL

- Desarrollo web con React Js y Next Js.
- Reparación de bugs y mantenimiento de la web.
- Uso del SSR para consumir apis con GraphQl.
- Optimización de la web.
- Implementación de nuevas funcionalidades para la web.

Softaki software solutions Front-End Developer

ENERO 2022 - DICIEMBRE 2022

- Desarrollo web con React Js y Next Js.
- Creación de sitios web responsive con CSS y Tailwind CSS.
- Manejo del estado con Context Y Redux.
- Consumo de API Rest con Axios y GraphQl.
- · Autenticación de usuarios con JWT Tokens.



CERTIFICADO DE TRABAJO

Por la presente certificamos que el Sr. **SOLIS VIZURRAGA RICARDO MANUEL**, identificado(a) con **DNI N° 76224735** presto sus servicios profesionales como Desarrollador Front - End en nuestra empresa desde el 01 de Enero del 2022 hasta el 31 de Diciembre del 2022.

Se expide el presente a solicitud del interesado para fines que estime conveniente.

Lima, 17 de Abril del 2023.

Atentamente,





